# @chenyiwei 陈版主，烦请请问固定资产减值准备的问题

提问人：qqhu210210 时间：2017-07-17 14:24:12
实例中，如果企业连年亏损，固定资产占到资产总额的50%。 （ 1 ）这算不算有减值迹象 （ 2 ）这是不是应该对其进行减值测试，拿净售价或者未来现金流看其是否发生减值？ （ 3 ）现实中，是以什么作为是否发生减值的标准？（是不是净售价会多一些，那如果是仓库什么的，该如何选择呢？）
谢谢您！

回答人：chenyiwei
1 、企业连续亏损是《企业会计准则第 8 号——资产减值》第五条列出的减值迹象之一，在关注到该减值迹象之后，应按照该准则规定测算资产组可收回金额，进行减值测试。 2 、因为固定资产很多没有活跃市场，难以直接取得“公允价值减去处置费用的净额”；且单项资产不能独立产生现金流入，需多项资产构成的资产组才能单独测算现金流，所以资产减值测试常见做法是按收益法评估值测算资产组的可收回金额。